---
title: "Réduction des variables du milieu"
author: "Perle Charlot"
date: "Création : 01/08/2022 - Modification : 16/02/2023"
output: 
  html_document:
    toc: TRUE
    toc_depth: 3
    keep_md: true
---

<style type="text/css">
.main-container {
  max-width: 100% !important;
  margin: auto;
}
</style>


```{r setup, include=FALSE}
#library(knitr)
knitr::opts_chunk$set(echo = TRUE)

library(rmarkdown)
library(knitr)
library(data.table)
library(dplyr)
library(raster)
library(mapview)
library(leafsync)
library(RColorBrewer)
library(scales)

# Espace de travail
wd <- getwd()
# Liste dimensions
liste.dim=  c("CA","B","PV","CS","D","I")

output_path <- paste0(wd,"/output/ACP/")
path_table_variables <- paste0(wd,"/input/liste_variables.csv")
table_variables <- fread(path_table_variables, header=T)
```

# Méthode de caractérisation du milieu

Nous pensons que l'environnement, sa structure, ses ressources et ses fonctions affectent l'organisation spatiale des usages en montagne.
```{r, echo=FALSE,out.width = "30%",dpi = 200,out.extra='style="float:right; padding:10px"'}
img1_path <- paste0(wd,"/input/schéma_6_dimensions.png")
include_graphics(img1_path)
```

La théorie de la niche de Hutchinson, un hypervolume de n dimensions qui correspondent aux exigences d’une espèce pour survivre (Hutchinson, 1957), a été de nombreuses fois adaptée en définissant différemment les axes ou les entités étudiées (Blonder 2017). 
Nous appliquons ce concept pour caractériser le milieu en dimensions décrivant les différents types de ressources fournies par chaque unité spatiale, qui correspondent aux processus qui ont lieu et à leurs résultantes. Notre hypothèse est que parmi ces ressources, certaines sont des facteurs explicatifs à la présence des usages.
En nous inspirant de la biogéographie, qui décrit le rôle des facteurs biotiques, abiotiques et de la dispersion dans la distribution spatiale des espèces, tout en veillant à considérer l’anthropisation de l’environnement, ainsi que son aspect dynamique, notre cadre d’analyse décompose les ressources spatiales en six dimensions majeures : biomasse, structure de la végétation, conditions abiotiques, contexte spatial, dynamique et infrastructures humaines.
Chaque dimension est décomposée en caractéristiques, elles-mêmes approchées par des variables. Au total, c’est plus d’une quarantaine de variables qui sont calculées pour décrire cet espace à 6 dimensions.

L'objectif est ensuite de repérer où se situent les différents usages au sein de cet espace fonctionnel  multidimensionnel.

<!-- On utilise des **AFDM** (**Analyse Factorielle des Données Mixtes**, ou FAMD Factor Analysis for Mixed Data en anglais) pour traiter notre jeu de données car il contient des variables quantitatives et qualitatives. L'AFDM procède de la même manière qu'une ACP (Analyse en Composantes Principales) sur les variables quantitatives, et performe une ACM (Analyses des Correspondances Multiples) sur les variables qualitatives. -->

<!-- |`        Mai          `|`          Juin         `|`          Juillet           `|`          Août          `|`          Septembre    `| -->
<!-- |----|----|----|----|----| -->
<!-- |` `|` `|` `|` `|` `| -->

# Analyse factorielle de chaque dimension {.tabset}
On utilise des **ACP** (**Analyse en Composantes Principales**, ou PCA Principal Components Analysis anglais) pour traiter notre jeu de données.
Les variables qualitatives sont au préalable transformées en variables booléennes (0/1) pour chaque modalité, et pondérées de telle sorte que toutes les variables booléennes correspondant à une variable qualitative ait le même poids qu'une variable quantitative.


## **Biomasse**
La biomasse du pixel correspond à la production de la biocénose qui est directement utilisée lors d’un usage e.g. pour une consommation alimentaire (fourrage, fruits, insectes, poissons) ou pour une utilisation commerciale (bois, charbon, pétrole) ou récréative (poissons). L’usage des différentes biomasses entraîne un prélèvement et/ou une destruction de celle-ci.
Cette dimension est déclinée en 3 catégories : quantité, qualité et productivité.
```{r, include=FALSE}
type_donnees <- "B"
tout = list.files(recursive = T, paste0(output_path,type_donnees,"/summer/sans_ponderation/plot_rmd"), full.names = T)
```

### Eboulis variance, cercles de corrélation et distribution des individus (sur une même ligne)

```{r,out.width="25%",fig.show='hold', echo=FALSE, warning=FALSE}
p1 = tout[grep("eboulis_variance",tout)]
p2 = tout[grep("cercle_correlation_axe1_2",tout)]
p3 = tout[grep("cercle_correlation_axes2_3",tout)]
p4 = tout[grep("graph_individus_",tout)]
include_graphics(c(p1,p2,p3,p4))
```

### Interprétation des axes

Pourcentage de contribution des variables pour les 3 premiers axes de l'ACP

| `Axe 1` | `Axe 2` |
|---------|---------|
|         |         |

```{r,out.width="50%",fig.show='hold', echo=FALSE, warning=FALSE}
C1 = tout[grep("contrib_axe",tout)]
include_graphics(c(C1[grep("1",C1)],C1[grep("2",C1)]))
```

Cartes des 2 premiers axes

| `Axe 1` | `Axe 2` |
|---------|---------|
|         |         |

```{r, echo=FALSE,out.width="100%",fig.show='hold',message=FALSE,warning=FALSE}
paths_rast_ACP <- list.files(paste0(output_path,type_donnees,"/summer/sans_ponderation/"),
                             '.tif$',full.names = T,recursive=F)
mapviewOptions(na.color = "transparent",
               basemaps="OpenStreetMap",
               viewer.suppress=TRUE,
               trim=TRUE)
r1 <- raster(paths_rast_ACP[grep("1_",paths_rast_ACP)])
m1 <- mapview(r1,layer.name="Axe 1",col.regions=brewer.pal(5,"YlOrBr"))
r2 <- raster(paths_rast_ACP[grep("2_",paths_rast_ACP)])
m2 <- mapview(r2,layer.name="Axe 2",col.regions=brewer.pal(5,"YlOrBr"))

## view different aspects of same data set
leafsync::sync(m1, m2, ncol=2)
```

Description des axes

-   Axe 1 :
-   Axe 2 :

* Axe 1 : Cela correspond à des pixels productifs en végétation (bilan hydrique fort et biomasse abondante), donc aux forêts d'altitude plus basse.
* Axe 2 : + = abondance feuillage 3; - = feuillage 0. Avec la carto on dirait que ce sont les patchs de landes qui ressortent (forêt et hautes altitudes ont des valeurs faibles).

Tableau récapitulatif des variables utilisée dans la dimension :
```{r,out.width="20%",fig.show='hold', echo=FALSE, warning=FALSE}
table_output <- table_variables %>%
  subset(Dimension == type_donnees)
kable(table_output)
```

## **Conditions Abiotiques**

Cette dimension décrit les conditions abiotiques, donc les caractéristiques associées au pixel qui ne sont pas dépendantes des êtres vivants. Elle est déclinée en 3 catégories : le climat, la topographie et l'hydrologie.

```{r, include=FALSE}
type_donnees <- "CA"
tout = list.files(recursive = T, paste0(output_path,type_donnees,"/summer/sans_ponderation/plot_rmd"), full.names = T)
```
### Eboulis variance, cercles de corrélation et distribution des individus (sur une même ligne)

```{r,out.width="25%",fig.show='hold', echo=FALSE, warning=FALSE}
p1 = tout[grep("eboulis_variance",tout)]
p2 = tout[grep("cercle_correlation_axe1_2",tout)]
p3 = tout[grep("cercle_correlation_axes2_3",tout)]
p4 = tout[grep("graph_individus_",tout)]
include_graphics(c(p1,p2,p3,p4))
```

### Interprétation des axes

Pourcentage de contribution des variables pour les 2 premiers axes de l'ACP

| `Axe 1` | `Axe 2` |
|---------|---------|
|         |         |

```{r,out.width="50%",fig.show='hold', echo=FALSE, warning=FALSE}
C1 = tout[grep("contrib_axe",tout)]
include_graphics(c(C1[grep("1",C1)],C1[grep("2",C1)]))
```

Cartes des 2 premiers axes

| `Axe 1` | `Axe 2` |
|---------|---------|
|         |         |

```{r, echo=FALSE,out.width="100%",fig.show='hold',message=FALSE,warning=FALSE}
paths_rast_ACP <- list.files(paste0(output_path,type_donnees,"/summer/sans_ponderation/"),
                             '.tif$',full.names = T,recursive=F)
mapviewOptions(na.color = "transparent",
               basemaps="OpenStreetMap",
               viewer.suppress=TRUE,
               trim=TRUE)
r1 <- raster(paths_rast_ACP[grep("1_",paths_rast_ACP)])
m1 <- mapview(r1,layer.name="Axe 1",col.regions=brewer.pal(5,"Blues"))
r2 <- raster(paths_rast_ACP[grep("2_",paths_rast_ACP)])
m2 <- mapview(r2,layer.name="Axe 2",col.regions=brewer.pal(5,"Blues"))

## view different aspects of same data set
leafsync::sync(m1, m2, ncol=2)
```

Description des axes

-   Axe 1 :
-   Axe 2 :

* Axe 1 : décrit par les variables climatiques.
Il représente des pixels aux températures basses, avec peu de nébulosité, ventés, enneigés, secs et gelés . On peut ici y lire un effet de l'altitude : ces caractéristiques sont liées à une augmentation de l'altitude.
Cette hypothèse est vérifiée par la visualisation cartographique de l'axe 1 : ce sont bien des pixels d'altitude qui ont les valeurs les plus élevées (valeur dans l'axe d'ACP).
* Axe 1 : corrélé + = landform 10, 7 et 3; corrélé - = landform 8, 4 et 1. A REGARDER

* Axe 2 : décrit par les variables topographiques.
Il représente des pixels pentus, avec une diversité de reliefs élevée, ESATING POSITIF = ?? face est ou ouest ?
avec un potentiel hydrique faible et peu de rayonnement. Ici, le contraste se fait donc plus sur l'inclinaison du terrain, ce qui est confirmé visualisation cartographique (valeurs faibles pour les zones plates et élevées pour les crêtes).
* Axe 2 : corrélé + = landform 8; corrélé - = présence d'eau,landform 5.

Tableau récapitulatif des variables utilisée dans la dimension :
```{r,out.width="20%",fig.show='hold', echo=FALSE, warning=FALSE}
table_output <- table_variables %>%
  subset(Dimension == type_donnees)
kable(table_output)
```

## **Contexte Spatial**
Le contexte spatial se rapporte aux éléments du voisinage proche et lointain du pixel étudié. Il est décliné sous 3 caractéristiques : l’accessibilité, la similarité et l’information visuelle.
```{r, include=FALSE}
type_donnees <- "CS"
tout = list.files(recursive = T, paste0(output_path,type_donnees,"/summer/sans_ponderation/plot_rmd"), full.names = T)
```

### Eboulis variance, cercles de corrélation et distribution des individus (sur une même ligne)

```{r,out.width="25%",fig.show='hold', echo=FALSE, warning=FALSE}
p1 = tout[grep("eboulis_variance",tout)]
p2 = tout[grep("cercle_correlation_axe1_2",tout)]
p3 = tout[grep("cercle_correlation_axes2_3",tout)]
p4 = tout[grep("graph_individus_",tout)]
include_graphics(c(p1,p2,p3,p4))
```

### Interprétation des axes

Pourcentage de contribution des variables pour les 2 premiers axes de l'ACP

| `Axe 1` | `Axe 2` |
|---------|---------|
|         |         |

```{r,out.width="50%",fig.show='hold', echo=FALSE, warning=FALSE}
C1 = tout[grep("contrib_axe",tout)]
include_graphics(c(C1[grep("1",C1)],C1[grep("2",C1)]))
```

Cartes des 2 premiers axes

| `Axe 1` | `Axe 2` |
|---------|---------|
|         |         |

```{r, echo=FALSE,out.width="100%",fig.show='hold',message=FALSE,warning=FALSE}
paths_rast_ACP <- list.files(paste0(output_path,type_donnees,"/summer/sans_ponderation/"),
                             '.tif$',full.names = T,recursive=F)
mapviewOptions(na.color = "transparent",
               basemaps="OpenStreetMap",
               viewer.suppress=TRUE,
               trim=TRUE)
r1 <- raster(paths_rast_ACP[grep("1_",paths_rast_ACP)])
m1 <- mapview(r1,layer.name="Axe 1",col.regions=brewer.pal(5,"Reds"))
r2 <- raster(paths_rast_ACP[grep("2_",paths_rast_ACP)])
m2 <- mapview(r2,layer.name="Axe 2",col.regions=brewer.pal(5,"Reds"))

## view different aspects of same data set
leafsync::sync(m1, m2, ncol=2)
```

Description des axes

-   Axe 1 :
-   Axe 2 :

* Axe 1 : pixels d'habitats similaires à leurs voisins, appartenant à de grands patchs, avec une visibilité faible -> milieux forestiers + falaises nord lac doménon.
* Axe 2 : pixels éloignés des points d'entrée, des infrastructures et des forêts. Donc plutôt la partie est de la zone.

Tableau récapitulatif des variables utilisée dans la dimension :
```{r,out.width="20%",fig.show='hold', echo=FALSE, warning=FALSE}
table_output <- table_variables %>%
  subset(Dimension == type_donnees)
kable(table_output)
```

## **Dynamique**
Cette dimension caractérise la trajectoire d'évolution sur laquelle le pixel se positionne. Cette évolution est décrite de façon climatique et par le régime de perturbation.
```{r, include=FALSE}
type_donnees <- "D"
tout = list.files(recursive = T, paste0(output_path,type_donnees,"/summer/sans_ponderation/plot_rmd"), full.names = T)
```

### Eboulis variance, cercles de corrélation et distribution des individus (sur une même ligne)

```{r,out.width="25%",fig.show='hold', echo=FALSE, warning=FALSE}
p1 = tout[grep("eboulis_variance",tout)]
p2 = tout[grep("cercle_correlation_axe1_2",tout)]
p3 = tout[grep("cercle_correlation_axes2_3",tout)]
p4 = tout[grep("graph_individus_",tout)]
include_graphics(c(p1,p2,p3,p4))
```

### Interprétation des axes

Pourcentage de contribution des variables pour les 2 premiers axes de l'ACP

| `Axe 1` | `Axe 2` |
|---------|---------|
|         |         |

```{r,out.width="50%",fig.show='hold', echo=FALSE, warning=FALSE}
C1 = tout[grep("contrib_axe",tout)]
include_graphics(c(C1[grep("1",C1)],C1[grep("2",C1)]))
```

Cartes des 2 premiers axes

| `Axe 1` | `Axe 2` |
|---------|---------|
|         |         |

```{r, echo=FALSE,out.width="100%",fig.show='hold',message=FALSE,warning=FALSE}
paths_rast_ACP <- list.files(paste0(output_path,type_donnees,"/summer/sans_ponderation/"),
                             '.tif$',full.names = T,recursive=F)
mapviewOptions(na.color = "transparent",
               basemaps="OpenStreetMap",
               viewer.suppress=TRUE,
               trim=TRUE)
r1 <- raster(paths_rast_ACP[grep("1_",paths_rast_ACP)])
m1 <- mapview(r1,layer.name="Axe 1",col.regions=brewer.pal(5,"Purples"))
r2 <- raster(paths_rast_ACP[grep("2_",paths_rast_ACP)])
m2 <- mapview(r2,layer.name="Axe 2",col.regions=brewer.pal(5,"Purples"))

## view different aspects of same data set
leafsync::sync(m1, m2, ncol=2)
```

Description des axes

-   Axe 1 :
-   Axe 2 :

Tableau récapitulatif des variables utilisée dans la dimension :
```{r,out.width="20%",fig.show='hold', echo=FALSE, warning=FALSE}
table_output <- table_variables %>%
  subset(Dimension == type_donnees)
kable(table_output)
```

## **Infrastructures**
Les infrastructures humaines physiques et virtuelles sont considérées comme une ressource fournit par le pixel. Celles-ci sont déclinées en deux catégories : l'artificialisation du sol et la protection réglementaire.

```{r, include=FALSE}
type_donnees <- "I"
tout = list.files(recursive = T, paste0(output_path,type_donnees,"/summer/sans_ponderation/plot_rmd"), full.names = T)
```

### Eboulis variance, cercles de corrélation et distribution des individus (sur une même ligne)

```{r,out.width="25%",fig.show='hold', echo=FALSE, warning=FALSE}
p1 = tout[grep("eboulis_variance",tout)]
p2 = tout[grep("cercle_correlation_axe1_2",tout)]
p3 = tout[grep("cercle_correlation_axes2_3",tout)]
p4 = tout[grep("graph_individus_",tout)]
include_graphics(c(p1,p2,p3,p4))
```

### Interprétation des axes

Pourcentage de contribution des variables pour les 2 premiers axes de l'ACP

| `Axe 1` | `Axe 2` |
|---------|---------|
|         |         |

```{r,out.width="50%",fig.show='hold', echo=FALSE, warning=FALSE}
C1 = tout[grep("contrib_axe",tout)]
include_graphics(c(C1[grep("1",C1)],C1[grep("2",C1)]))
```

Cartes des 2 premiers axes

| `Axe 1` | `Axe 2` |
|---------|---------|
|         |         |

```{r, echo=FALSE,out.width="100%",fig.show='hold',message=FALSE,warning=FALSE}
paths_rast_ACP <- list.files(paste0(output_path,type_donnees,"/summer/sans_ponderation/"),
                             '.tif$',full.names = T,recursive=F)
mapviewOptions(na.color = "transparent",
               basemaps="OpenStreetMap",
               viewer.suppress=TRUE,
               trim=TRUE)
r1 <- raster(paths_rast_ACP[grep("1_",paths_rast_ACP)])
m1 <- mapview(r1,layer.name="Axe 1",col.regions=brewer.pal(5,"Greys"))
r2 <- raster(paths_rast_ACP[grep("2_",paths_rast_ACP)])
m2 <- mapview(r2,layer.name="Axe 2",col.regions=brewer.pal(5,"Greys"))

## view different aspects of same data set
leafsync::sync(m1, m2, ncol=2)
```

Description des axes

-   Axe 1 :
-   Axe 2 :

* Axe 1 : + degré artif 1 et 3, % infrastructure. Pixels artificialisés par des infrastructures (remontées mécaniques, refuge).
* Axe 2 : + degré interdiction 2 ; - degré artif 2. Pixels de zones protégées (CEN).

Tableau récapitulatif des variables utilisée dans la dimension :
```{r,out.width="20%",fig.show='hold', echo=FALSE, warning=FALSE}
table_output <- table_variables %>%
  subset(Dimension == type_donnees)
kable(table_output)
```

## **Physionomie de Végétation**
La physionomie, définie comme l’aspect général d’une végétation, est le deuxième type de ressource directement lié à la biocénose (végétation). On s'intéresse spécifiquement à la structure de la végétation.
```{r, include=FALSE}
type_donnees <- "PV"
tout = list.files(recursive = T, paste0(output_path,type_donnees,"/summer/sans_ponderation/plot_rmd"), full.names = T)
```

### Eboulis variance, cercles de corrélation et distribution des individus (sur une même ligne)

```{r,out.width="25%",fig.show='hold', echo=FALSE, warning=FALSE}
p1 = tout[grep("eboulis_variance",tout)]
p2 = tout[grep("cercle_correlation_axe1_2",tout)]
p3 = tout[grep("cercle_correlation_axes2_3",tout)]
p4 = tout[grep("graph_individus_",tout)]
include_graphics(c(p1,p2,p3,p4))
```

### Interprétation des axes

Pourcentage de contribution des variables pour les 2 premiers axes de l'ACP

| `Axe 1` | `Axe 2` |
|---------|---------|
|         |         |

```{r,out.width="50%",fig.show='hold', echo=FALSE, warning=FALSE}
C1 = tout[grep("contrib_axe",tout)]
include_graphics(c(C1[grep("1",C1)],C1[grep("2",C1)]))
```

Cartes des 2 premiers axes

| `Axe 1` | `Axe 2` |
|---------|---------|
|         |         |

```{r, echo=FALSE,out.width="100%",fig.show='hold',message=FALSE,warning=FALSE}
paths_rast_ACP <- list.files(paste0(output_path,type_donnees,"/summer/sans_ponderation/"),
                             '.tif$',full.names = T,recursive=F)
mapviewOptions(na.color = "transparent",
               basemaps="OpenStreetMap",
               viewer.suppress=TRUE,
               trim=TRUE)
r1 <- raster(paths_rast_ACP[grep("1_",paths_rast_ACP)])
m1 <- mapview(r1,layer.name="Axe 1",col.regions=brewer.pal(5,"Greens"))
r2 <- raster(paths_rast_ACP[grep("2_",paths_rast_ACP)])
m2 <- mapview(r2,layer.name="Axe 2",col.regions=brewer.pal(5,"Greens"))

## view different aspects of same data set
leafsync::sync(m1, m2, ncol=2)
```

Description des axes

-   Axe 1 :
-   Axe 2 :

Tableau récapitulatif des variables utilisée dans la dimension :
```{r,out.width="20%",fig.show='hold', echo=FALSE, warning=FALSE}
table_output <- table_variables %>%
  subset(Dimension == type_donnees)
kable(table_output)
```

# Analyse factorielle sur les axes des ACPs de chaque dimension
Après avoir effectué 6 ACPs sur les 6 dimensions, on réalise à nouveau une ACP sur les deux premiers axes issus des analyses factorielles des dimensions.


```{r, include=FALSE}
type_donnees <- "ACP_ACP"
tout = list.files(recursive = T, paste0(output_path,type_donnees,"/summer/sans_ponderation/plot_rmd"), full.names = T)
```

### Eboulis variance, cercles de corrélation et distribution des individus (sur une même ligne)

```{r,out.width="25%",fig.show='hold', echo=FALSE, warning=FALSE}
p1 = tout[grep("eboulis_variance",tout)]
p2 = tout[grep("cercle_correlation_axe1_2",tout)]
p3 = tout[grep("cercle_correlation_axes2_3",tout)]
p4 = tout[grep("graph_individus_",tout)]
include_graphics(c(p1,p2,p3,p4))
```

### Interprétation des axes

Pourcentage de contribution des variables pour les 3 premiers axes de l'ACP

| `Axe 1` | `Axe 2` | `Axe 3` |
|---------|---------|---------|
|         |         |         |

```{r,out.width="33%",fig.show='hold', echo=FALSE, warning=FALSE}
C1 = tout[grep("contrib_axe",tout)]
include_graphics(c(C1[grep("1",C1)],C1[grep("2",C1)],C1[grep("3",C1)]))
```

Cartes des 2 premiers axes

| `Axe 1` | `Axe 2` | `Axe 3` |
|---------|---------|---------|
|         |         |         |

```{r, echo=FALSE,out.width="100%",fig.show='hold',message=FALSE,warning=FALSE}
paths_rast_ACP <- list.files(paste0(output_path,type_donnees,"/summer/sans_ponderation/"),
                             '.tif$',full.names = T,recursive=F)
mapviewOptions(na.color = "transparent",
               basemaps="OpenStreetMap",
               viewer.suppress=TRUE,
               trim=TRUE)
r1 <- raster(paths_rast_ACP[grep("1_",paths_rast_ACP)])
m1 <- mapview(r1,layer.name="Axe 1",col.regions=brewer.pal(5,"Spectral"))
r2 <- raster(paths_rast_ACP[grep("2_",paths_rast_ACP)])
m2 <- mapview(r2,layer.name="Axe 2",col.regions=brewer.pal(5,"Spectral"))
r3 <- raster(paths_rast_ACP[grep("3_",paths_rast_ACP)])
m3 <- mapview(r2,layer.name="Axe 3",col.regions=brewer.pal(5,"Spectral"))

## view different aspects of same data set
leafsync::sync(m1, m2, m3, ncol=3)
```

Description des axes

-   Axe 1 :
-   Axe 2 :

# Tableau récapitulatif des variables utilisées
```{r,out.width="20%",fig.show='hold', echo=FALSE, warning=FALSE}
kable(table_variables)

``` 

<!-- ## Cartes {.tabset} -->

<!-- Cartes issues des ACPs sur les axes des FAMD. Les 3 axes des ACP ont été transformés entre 0 et 255, pour être codés en RGB. -->

<!-- ### Mai -->

<!-- ```{r, echo=FALSE,fig.align="center",message=FALSE,warning=FALSE} -->
<!-- paths_rast_ACP <- list.files(paste0(wd,"/output/ACP/ACP_FAMD/05mai/"),'.tif$',full.names = T) -->
<!-- r <- stack(paths_rast_ACP) -->
<!-- mapviewOptions(na.color = "transparent", -->
<!--                basemaps="OpenStreetMap", -->
<!--                viewer.suppress=TRUE, -->
<!--                trim=TRUE) -->
<!-- viewRGB(r) -->
<!-- ``` -->

<!-- ### Juin -->


<!-- ### Juillet -->

<!-- ### Août -->


<!-- ### Septembre -->

